【裁判字號】    94,訴,2774
【裁判日期】    950522
【裁判案由】    商標異議
【裁判全文】
臺北高等行政法院裁定
                                     94年度訴字第02774號
原      告  日商‧日本香煙產業股份有限公司(Japan Tobacco
             Inc.)
代  表  人  甲○○○○○○○(.
訴訟代理人  林志剛  律師（兼送達代收人）
訴訟代理人  楊憲祖  律師
訴訟代理人  黃闡億  律師
被      告  經濟部智慧財產局
代  表  人  蔡練生（局長）住同上
參  加  人  乙○○
上列原告與被告間因商標異議事件，應命參加人獨立參加訴訟，
本院裁定如下：
    主  文
參加人乙○○應獨立參加本件被告之訴訟。
    理  由
一、按行政法院認為撤銷訴訟之結果，第三人之權利或法律上利
    益將受損害者，得依職權命其獨立參加訴訟，行政訴訟法第
    42條第1項定有明文。
二、參加人乙○○於89年3 月15日以「JT及圖」商標作為註冊第
    850149號「JT坤峰及圖」商標之聯合商標，指定使用於當時
    商標法施行細則第49條所定商品及服務分類表第12類之汽車
    、機車、卡車、拖車、貨車、摩托車、貨櫃車、牽引車、齒
    輪、鋼圈、貨櫃、汽門、車體、車軸、車輪、輪圈、活塞、
    缸套、活塞環、風扇帶、散熱器、後視鏡、側視鏡、排氣閥
    、避震器、排氣管、滅音器、化油器、剎車盤、剎車鼓、平
    穩桿、冷卻器、齒輪箱、車頂架、傳動軸、保險桿、懸吊桿
    、搖臂桿、車輛馬達、變速擋桿、擋風玻璃、汽車遮陽板、
    機油濾清器、空氣過濾器等商品，向被告申請註冊，經核准
    列為審定第0000000 號聯合商標。嗣原告於92年9 月15日以
    該審定聯合商標有違修正前商標法第37條第7 、14款之規定
    ，對之提起異議後，現行商標法於92年11月28日修正施行，
    依現行商標法第90條規定：本法修正施行前，已提出異議，
    尚未異議審定之案件，以本法修正施行前及本法修正施行後
    之規定均為違法事由為限，始撤銷其註冊；其程序依修正後
    之規定辦理。本件原提出異議主張之條款業經修正為商標法
    第23條第1 項第12、14款。案經被告依現行商標法第86條2
    項及第89條第1 項前段規定視系爭商標為獨立商標逕予註冊
    ，並認無違修正前商標法第37條第7 、14款及現行商標法第
    23 條 第1 項第12、14款之規定，以93年12月10日中台異字
    第921150號商標異議審定書為「異議不成立」之處分。原告
    不服，提起訴願遭駁回，遂提起本件行政訴訟。本件判決之
    結果，倘認原處分或訴願決定應予撤銷，參加人之權利或法
    律上之利益將受損害，本院自得依前開條文之規定，命參加
    人獨立參加本件訴訟，爰裁定如主文。
 中    華    民    國    95    年    5    月   22   日
                         第六庭審判長法  官  黃  清  光
                                     法  官  許  瑞  助
                                     法  官  陳  鴻  斌
上為正本係照原本作成。
不得聲明不服。
中    華    民    國    95    年    5    月   22   日
                                     書記官  蔡  逸  萱


司法院資訊處製作；財團法人民間司法改革基金會備份。
